臺灣高等法院交通事件裁定　　　　　　 96年度交抗字第657號
抗　告　人
即受處分人　甲○○
上列抗告人因道路交通管理處罰條例案件，不服臺灣板橋地方法
院96年度交聲字第982號，中華民國96年7月30日裁定，提起抗告
，本院裁定如下：
    主  文
抗告駁回。
    理  由
一、聲明異議意旨略以：異議人於民國96年2月7日由市○○道直
    行建國南路1段，欲前往民生東路海基會辦事，異議人遵行
    綠燈左轉（一般民眾皆由加油站穿越），異議人尚且奉公守
    法等待號誌燈的指示，左轉後並再遵行等候紅燈，再於綠燈
    時左轉，並行於內車道為第3台之等候號誌燈車輛，欲直行
    前往目的地，當時執法警員卻莫名由異議人左後方出現攔查
    ，硬指異議人紅燈左轉，然異議人遵行一切規則，異議人出
    示駕照、行照後，警員卻不由分說強詞指異議人「紅燈左轉
    」，這與當時事實完全不符，異議人無法接受此不白之裁決
    ，再者，異議人並未收到任何罰鍰單據，卻被加重處罰，異
    議人實難接受此等莫須有的處罰，特此聲明異議云云。
二、原法院裁定理由略以：按受處分人不服第8條主管機關所為
    之處罰，得於接到裁決書之翌日起20日內，並得依法扣除在
    途期間，向管轄地方法院聲明異議，道路交通管理處罰條例
    第87條第1項及道路交通案件處理辦法第12條分別定有明文
    。而道路交通異議案件，當事人非居住於處罰機關所在之鄉
    、鎮、市（包括縣轄市、省轄市及院轄市）者，但居住於受
    理聲明異議案件法院之管轄區域者，依本標準第2條第1款中
    之地方法院在途期間欄所載日數扣除在途期間，法院訴訟當
    事人在途期間標準第4條第1項第1款第2目亦規定甚明。次按
    送達，於應受送達人之住居所、事務所或營業所為之。但在
    行政機關辦公處所或他處會晤應受送達人時，得於會晤處所
    為之，行政程序法第72條第1項亦規定明確。上述均為交通
    異議事件之程序規定，為聲明異議之合法要件，受處分人之
    聲明異議自須合於此項程序規定，法院始得受理為實體之審
    查。又交通法庭認聲明異議不合法律上之程式，且無從補正
    者，應以裁定駁回之，道路交通案件處理辦法第18條亦有明
    文。查：
    (一)本件原處分機關因認異議人有違反道路交通管理處罰條例
      第53條第1項之汽車駕駛人，行經有燈光號誌管制之交岔
      路口闖紅燈之行為，於96年5月14日以北監自裁字裁40-A8
      M602161號對之裁處罰鍰新臺幣（下同）5,400元，並依同
      條例第63條第1項第3款之規定記違規點數3點，有前開裁
      決書在卷可稽。
    (二)經查，上開裁決書於96年5月15日送達異議人居所地「臺
      北縣板橋市○○街21巷6號3樓」，並由異議人簽收等情，
      有上開裁決書及蓋有異議人印文之送達證書各1紙可查，
      故上開裁決業於96年5月15日發生合法送達異議人之效力
      。又原處分機關址設臺北縣樹林市○○路248巷7號，然異
      議人於受處分當時之住所即臺北縣板橋市○○街21巷6號3
      樓，並不在原處分機關所在之鄉、鎮、市，惟其住所屬本
      院之管轄區域內，故其聲明異議之期間仍需扣除本院管轄
      區域內之在途期間2日，據此，以上開裁決書於96年5月15
      日發生合法送達異議人之效力，復經加計在途期間2日，
      則其異議期間（20日）之末日原應為96年6月6日，異議人
      自應於此之前聲明異議，其本件聲明異議始為適法，詎其
      遲至96年6月13日始行聲明異議，有聲明異議狀上所蓋用
      本院收狀日期戳印文可稽，則其本件聲明異議顯已逾首揭
      法律所定異議期間，是其異議為不合法，應予駁回。
三、抗告意旨略以：本人於96年5月15日接獲台北區監理所北監
    自裁字裁40-A8M602161號通知，內容不實、不合理，故於96
    年5月16日去函台北區監理所申訴此不實裁決書，96年5月22
    日接獲監理所函覆，要查明違規事實裁決真相，要等台北市
    政府警察局大安分局的函覆。96年6月8日接到大安分局書函
    ，內容更是與事實不符，故本人依其函中第三項說明於96年
    6月13日之期限內，向管轄地方法院聲明異議，一切申請過
    程有憑有據、勞心勞力，只為求得一個事實真相，這不實的
    舉發，本人無法接受此等裁定，堅持抗告還原真相。不是警
    察說了就算，沒有任何函文，監理所就起舞加重處罰，小市
    民就該逆來順受、予取予求嗎等語。
四、按受處分人不服第八條主管機關所為之處罰，得於接到裁決
    書之翌日起二十日內，向管轄地方法院聲明異議。道路交通
    管理處罰條例第87條第1項定有明文。抗告人即異議人於96
    年2月7日因駕車行經有燈光管制之交岔路口闖紅燈為警攔停
    告發，嗣於同年5月15日收受交通部公路總局臺北區監理所
    北監自裁字裁40-A8M602161號裁決書，依前開規定，應於96
    年6月6日前向管轄地方法院聲明異議，已如前述。詎抗告人
    遲至同年月13日始向原法院聲明異議，此有該院收狀日期戳
    蓋於聲明異議狀在卷可考，其異議為不合法，原法院因而駁
    回其異議，核無違誤。抗告人抗告，稱其於96年5月16日去
    函台北區監理所申訴，因等待台北市政府警察局大安分局函
    覆，始於6月13日向法院聲明異議。惟查，不服公路主管機
    關所為之處罰，得於接到裁決書之翌日起二十日內，向管轄
    地方法院聲明異議，其誤向台北區監理所申訴，於法自有未
    合，並無中斷抗告期間之法律效果。是抗告人執此提起抗告
    ，核無理由，應該駁回。
五、據上論結，應依道路交通案件處理辦法第26條，刑事訴訟法
    第412條，裁定如主文。
中　　華　　民　　國　　96　　年　　8 　　月　　27　　日
                  刑事第十二庭審判長法　官   蔡永昌
    　　　　　　　　　　　　　  　　法  官   王梅英
　　    　　　　　　　　　　　　  　法  官   陳榮和
以上正本證明與原本無異。
不得再抗告。
                                    書記官   林吟玲
中　　華　　民　　國　　96　　年　　8 　　月　　29　　日
